【裁判字號】    99,易,511
【裁判日期】    990520
【裁判案由】    竊盜
【裁判全文】
臺灣臺南地方法院刑事判決               99年度易字第511號
公  訴  人  臺灣臺南地方法院檢察署檢察官
被      告  丙○○
上列被告因竊盜案件，經檢察官提起公訴（99年度偵字第2920號
），被告就被訴事實為有罪之陳述，本院裁定進行簡式審判程序
，判決如下：
    主  文
丙○○犯竊盜罪，累犯，處有期徒刑月，如易科罰金，以新臺
幣壹仟元折算壹日。
    事實及理由
一、犯罪事實：丙○○前於民國97年間因竊盜案件，經本院97年
    度簡字第3423號判處有期徒刑5 月確定，甫於98年8 月2 日
    縮刑期滿執行完畢，猶不知悔改，復意圖為自己不法之所有
    ，於99年1 月18日晚上10時許，在台南市○區○○路2 段
    164 巷5 弄12號旁，竊取甲○所使用車號WYD -839號機車1
    部，得手後留供己用，嗣於99年1 月19日17時30分許，為甲
    ○在台南市○○路○ 段186 巷發現而報警查獲，並取回上述
    失竊之機車1 部。案經告訴人甲○訴由臺南市警察局第六分
    局報請臺灣臺南地方法院檢察署檢察官偵查起訴。
二、本件被告所犯係死刑、無期徒刑、最輕本刑為三年以上有期
    徒刑以外之罪，其於審理程序中就被訴事實為有罪之陳述，
    經法官告知簡式審判程序之旨，並聽取公訴人及被告之意見
    後，認宜為簡式審判程序，依刑事訴訟法第273 條之1 第1
    項規定，裁定進行簡式審判程序加以審理，則依據刑事訴訟
    法第273 條之2 、同法第159 條第2 項之規定，不適用傳聞
    法則有關限制證據能力之相關規定；並得依同法第310 條之
    2 之準用同法第454 條之規定製作略式判決書（僅記載「證
    據名稱」），合先敘明。
三、前項犯罪事實，有下列事證足資證明：
（一）被告於警詢、偵查中及本院審理時之自白。（本件被告於
      審理時自白犯罪，惟就犯罪時間部分雖陳稱係99年1 月19
      日晚上5 時許，惟被告於警詢時已供稱係99年1 月18日晚
      上10時30分許竊取，且於偵訊中亦曾供稱係1 月18日所竊
      得，嗣雖又改稱係1 月19日下午6 、7 點騎走車輛云云，
      然依被害人甲○於警詢及偵訊中之證述，證人甲○係於99
      年1 月19日早上8 、9 時許就發現車輛不見，於該日下午
      2 、3 時許即報案，嗣於同日下午3 、4 時許發現車輛，
      並於同日下午5 時許即會同警方前往被告住處調查而取回
      機車鑰匙，此並與台南市警察局第六分局大林派出所陳報
      單、台南市警察局車輛協尋電腦輸入單、受理各類案件紀
      錄表、自願搜索同意書及贓物認領保管單所載內容相符，
      是依證人甲○之證詞及上開資料堪認被告行竊時間應係以
      其於警詢所供之99年1 月18日晚上10時許較符事實。再有
      關被告有無不法所有意圖部分：被害人之車輛原係置放於
      台南市○區○○路2 段164 巷5 弄12號，而被告騎乘後並
      未將系爭車輛放回原位，而係另置放於台南市○○路○ 段
      186 巷，被告既係未經同意即擅自騎乘並牽移系爭機車，
      並將機車置放於距離原停放地點有相當距離之處所，復將
      機車鑰匙自行拿走，顯無將該機車歸還原車主之意，縱令
      被告所供擅自騎乘該機車之起始動機係因欲騎去購買便當
      等語為真，但被告上開行為已有處於所有權人之意思對該
      機車為事實上之處分行為，應堪認定，是其主觀上具有不
      法所有之意圖，至堪明確，是被告於本院審理時為有罪之
      陳述，應與事實相符。）
（二）告訴人甲○於警詢中之指訴、偵查中之證述及所繪製之現
      場圖。
（三）現場照片2 張及刑案現場測繪圖1 紙。
（四）台南市警察局第六分局大林派出所陳報單、台南市警察局
      車輛協尋電腦輸入單、受理各類案件紀錄表、自願搜索同
      意書、扣押物品目錄表及贓物認領保管單各1 份
（五）臺灣高等法院被告全國前案紀錄表。
四、核被告所為係犯刑法第320 條第1 項之普通竊盜罪。查被告
    有犯罪事實欄所載之科刑及執行資料，有臺灣高等法院被告
    全國前案紀錄表1 份在卷可憑，其於5 年內再犯本件有期徒
    刑以上之罪者，為累犯，依法應加重其刑。爰審酌被告正值
    壯年，卻不思以正當方式取得財物，僅因缺車代步，即任意
    竊取他人之車輛，無視他人之財產所有權，實有不該，並有
    多次竊盜前科，惟念及被告於本院審理中已坦承犯行，並有
    悔意，且考量其所竊取之機車係以出廠10年餘之老舊機車，
    依被害人所陳價值約新臺幣3,000 元左右，價值非高，及被
    告僅使用1 日即遭查獲，且於經警調查時隨即交還機車鑰匙
    及車輛予被害人，被害人於偵訊中亦表明並無追究之意，足
    見已取得被害人之原諒等一切情狀，量處如主文所示之刑，
    並諭知易科罰金之折算標準，以示懲儆。
五、據上論斷，應依刑事訴訟法第299 條第1 項前段、第273 條
    之1 第1 項、第310 條之2 、第454 條第1 項，刑法第320
    條第1 項、第47條第1 項、第41條第1 項前段，判決如主文
    。
本案經檢察官乙○○到庭執行職務。
中    華    民    國    99    年     5    月    20    日
                  刑事第二庭    法  官  童來好
以上正本證明與原本無異。
如不服本判決應於收受本判決後10日內向本院提出上訴書狀，並
應敘述具體理由。其未敘述上訴理由者，應於上訴期間屆滿後20
日內向本院補提理由書狀（均須按他造當事人之人數附繕本）「
切勿逕送上級法院」。
                                書記官  柯貞如
中    華    民    國    99    年    5    月     20    日
附錄本案論罪科刑法條全文
刑法第320條
意圖為自己或第三人不法之所有，而竊取他人之動產者，為竊盜
罪，處5年以下有期徒刑、拘役或500元以下罰金。
意圖為自己或第三人不法之利益，而竊佔他人之不動產者，依前
項之規定處斷。
前二項之未遂犯罰之。

司法院資訊處製作；財團法人民間司法改革基金會備份。
